# 请教陈版关于广告公司收入成本确认问题

提问人：dou66bean 时间：2016-12-13 22:00:58
请教陈版，有个客户，是家新三板公司的广告公司，公司的运营模式是从政府手中获取广告牌的资源，如地铁、公交车站亭等，年限一般在4-10年不等，公司的成本确认办法是：各项目根据各期收入占预测经营期总收入的比重来对各期的无形资产成本进行摊销计入当期经营成本，公司于每年度期末对当年度的实际收入与预测收入进行对比，若实际实现收入与预测收入差异率小于 10%，则不作调整，仍按原模型进行会计处理；若实际实现收入与预测收入差异率超过 10%，则需对未来经营期的收入预测进行重新复核，对照收入的实际实现情况修正原先的预测模型，对预测模型的修正按会计估计变更处理。
公司 2015 年度已经由于预计总收入与实际收入差异为19%而调整了一次成本，调整当期成本金额 996 万，这种成本确认办法是否会对公司以后申请Ipo造成实质性障碍？公司目前的成本中只有无形资产摊销的成本，把未确认融资费用计入财务费用，是否合理？
恳请陈版赐教，无比感谢！

回答人：chenyiwei
由于企业从政府获取广告牌资源时是有明确期限的，因此其经济利益的消耗更多地与时间的流逝相关，而且不像影视剧那样存在收入确认集中在前期一段时间的情况，因此更倾向于采用直线法而不是收入比例法摊销该无形资产成本。另外未确认融资费用的摊销额（资本化部分除外）计入财务费用是合适的。